# Methods

ここではGMMについて見ていく。

```{r}
library(tidyverse)
library(ggdag)
library(dagitty)
```

-   内生変数一つに対して操作変数が例えば3つある時に、それを全部使って効率的に推定できる。

```{r}
tidy_dag_2 <- ggdag::dagify(
  Y ~ D + X + U,
  D ~  U+Z1+Z2+Z3,
  exposure = "D", # 処置変数（暴露 [exposure]） を指定 
  outcome = "Y" ,  # 結果変数を指定
   latent = "U",    # 未観測（潜在[latent]）変数を指定
  coords = list(x = c(Z3 = 0,  X=2,   Z2 = 0,    D = 1, Y = 3, U = 2,Z1=0),
                y = c(Z3 = 0.5,X=-0.5,Z2 = -0.5, D = 0, Y = 0, U = 1,Z1=0))

  ) %>% 
  ggdag::tidy_dagitty() 
ggdag::ggdag(tidy_dag_2,stylized = TRUE) + ggdag::theme_dag_blank()
```

a

```{r}
u<-rnorm(10000)
z1<-rnorm(10000)
z2<-rnorm(10000)
z3<-rnorm(10000)
x<-1+rnorm(10000)
d<-1+3*u+0.5*z1+0.7*z2+z3+rnorm(10000)

y<-0.5*d+2*x+0.8*u+rnorm(10000)
dt<-tibble(u,x,z1,z2,z3,d,y)
lm(y~d,data=dt) %>%summary #biased
lm(y~d+z1,data=dt) %>%summary #biased

#install.packages("estimatr")
library(estimatr)
iv_robust(y ~ d | z1, data = dt, 
                     se_type = "classical") %>%summary

```

2SLSで推定する場合は以下。

$$ \boldsymbol{\hat{D}=Z(Z'Z)^{-1}Z'D}\\ \boldsymbol{\beta^{2SLS}=(\hat{D}'\hat{D})^{-1}\hat{D}'Y}\\ =\boldsymbol{(D'Z(Z'Z)^{-1}ZD')^{-1} D'Z(Z'Z)^{-1}Z'Y}
$$ Zの数とDの数が同じ場合は、ZD'が正方行列となり(Z'D)\^{-1}が定義できるので

$$
=\boldsymbol{(D'Z(Z'Z)^{-1}ZD')^{-1} D'Z(Z'Z)^{-1}Z'D(Z'D)^{-1}Z'Y}\\
=\boldsymbol{(Z'D)^{-1}Z'Y}
$$

```{r}
lm(d~z1) %>% predict() %>% tibble(yhat=.,dt) %>%
  lm(y~yhat,data=.)
```

操作変数法で推定する場合は以下。ただ内生変数の数が１つ、操作変数の数が１つの時も、$\boldsymbol{Z=(1\;Z),D=(1\;D)}$であることに注意して、

$$
\boldsymbol{\beta^{IV}=(Z'D)^{-1}Z'Y}\\
\begin{pmatrix}\beta_0\\\beta_1\end{pmatrix}
=\begin{pmatrix}N&\sum{D}\\\sum{Z}&\sum{ZD}\end{pmatrix}^{-1}
\begin{pmatrix}\sum{Y}\\\sum{ZY}\end{pmatrix}\\
\beta_1=\frac{N\sum{ZY}-\sum{Z}\sum{Y}}{N\sum{ZD}-\sum{Z}\sum{D}}=\frac{Cov(Z,Y)}{Cov(Z,D)}
$$

```{r}
z1%*%y/(z1%*%d)　　#これは正しくない。

cov(y, z1) / cov(d, z1)　#こっちが正しい
```

## GMM

例として、操作変数が３つ、内生変数が１つの場合を考える。

$\boldsymbol{Z=(1\;Z_1\;Z_2\;Z_3)}$とすると、$E\boldsymbol{(Z'(Y-X\beta))=0}$の4つの直行条件ができる。

一方でbetaは2次元なので、すべて0となるようにbetaを決めることはできないため、それらの二乗和が最小になるようにbetaを決める。

すなわち、$\frac{1}{n}\sum Z_i(Y_i-X_i\beta)$の二乗が小さくなるように決める。この4つの各成分の二乗和が最小となるようbetaを決める。これはZYをZXにOLSすることと同じなので、

$\boldsymbol{\beta=(X'ZZ'X)^{-1}X’ZZ'Y}$となる。

ここで、なんか良い感じにスケールをそろえるためにウェイトWをかける。

$\boldsymbol{\beta=(X'Z\hat{W}Z'X)^{-1}X’Z\hat{W}Z'Y}$となる。

```{r}
d_m<-tibble(rep(1,10000),d) %>% as.matrix()
z_m<-tibble(rep(1,10000),z1,z2,z3)%>% as.matrix()
solve(t(d_m)%*%z_m%*%t(z_m)%*%d_m)%*%
  t(d_m)%*%z_m%*%t(z_m)%*%y
```
