---
title: "book_title"
author: "author_name"
date: "`r Sys.Date()`"
site: bookdown::bookdown_site
output: bookdown::gitbook
documentclass: book
# github-repo: (your-github-repository)
description: "This is a description. Please wrote a abstract this contents. "
---

# github-repo: (your-github-repository)

Placeholder


## 書籍作成方法
### 必要なパッケージ,環境など
### Download
#### 種類

<!--chapter:end:index.Rmd-->

# メモ

-   HTML（Gitbook）形式でもPDF形式でも日本語で出力すること。（ggplotなど含む）

    -   ill-identified氏のRmd-jaを使うか。KUNISATOさんらのパッケージ（心理学研究）を使うか。

    -   前者はいろいろとカスタマイズがされている。ドキュメントにう記載の一式を読み込むと必要なファイルがダウンロードできる。

    -   エラーメッセージの文字化けをなくしたい。

-   パッケージ導入や環境構築、分析に再現性を持たせること。

-   適当に編集してください。

<!--chapter:end:01-title1.Rmd-->

```{r setup, include=FALSE}
require(tidyverse)
require(knitr)
```


# 章のタイトル2

進捗どうですか?

## 節見出し1

ほげほげ
```{r}
iris %>%
  tibble() %>%
  ggplot(aes(x=Sepal.Length,y=Sepal.Width))+
  geom_point()+
  labs(x="ほげほげ",y="ふがふが")
```



## 節見出し2

ふがふが

<!--chapter:end:02-title2.Rmd-->

# Methods

ここではGMMについて見ていく。

```{r}
library(tidyverse)
library(ggdag)
library(dagitty)
```

-   内生変数一つに対して操作変数が例えば3つある時に、それを全部使って効率的に推定できる。

```{r}
tidy_dag_2 <- ggdag::dagify(
  Y ~ D + X + U,
  D ~  U+Z1+Z2+Z3,
  exposure = "D", # 処置変数（暴露 [exposure]） を指定 
  outcome = "Y" ,  # 結果変数を指定
   latent = "U",    # 未観測（潜在[latent]）変数を指定
  coords = list(x = c(Z3 = 0,  X=2,   Z2 = 0,    D = 1, Y = 3, U = 2,Z1=0),
                y = c(Z3 = 0.5,X=-0.5,Z2 = -0.5, D = 0, Y = 0, U = 1,Z1=0))

  ) %>% 
  ggdag::tidy_dagitty() 
ggdag::ggdag(tidy_dag_2,stylized = TRUE) + ggdag::theme_dag_blank()
```

a

```{r}
u<-rnorm(10000)
z1<-rnorm(10000)
z2<-rnorm(10000)
z3<-rnorm(10000)
x<-1+rnorm(10000)
d<-1+3*u+0.5*z1+0.7*z2+z3+rnorm(10000)

y<-0.5*d+2*x+0.8*u+rnorm(10000)
dt<-tibble(u,x,z1,z2,z3,d,y)
lm(y~d,data=dt) %>%summary #biased
lm(y~d+z1,data=dt) %>%summary #biased

#install.packages("estimatr")
library(estimatr)
iv_robust(y ~ d | z1, data = dt, 
                     se_type = "classical") %>%summary

```

2SLSで推定する場合は以下。

$$ \boldsymbol{\hat{D}=Z(Z'Z)^{-1}Z'D}\\ \boldsymbol{\beta^{2SLS}=(\hat{D}'\hat{D})^{-1}\hat{D}'Y}\\ =\boldsymbol{(D'Z(Z'Z)^{-1}ZD')^{-1} D'Z(Z'Z)^{-1}Z'Y}
$$ Zの数とDの数が同じ場合は、ZD'が正方行列となり(Z'D)\^{-1}が定義できるので

$$
=\boldsymbol{(D'Z(Z'Z)^{-1}ZD')^{-1} D'Z(Z'Z)^{-1}Z'D(Z'D)^{-1}Z'Y}\\
=\boldsymbol{(Z'D)^{-1}Z'Y}
$$

```{r}
lm(d~z1) %>% predict() %>% tibble(yhat=.,dt) %>%
  lm(y~yhat,data=.)
```

操作変数法で推定する場合は以下。ただ内生変数の数が１つ、操作変数の数が１つの時も、$\boldsymbol{Z=(1\;Z),D=(1\;D)}$であることに注意して、

$$
\boldsymbol{\beta^{IV}=(Z'D)^{-1}Z'Y}\\
\begin{pmatrix}\beta_0\\\beta_1\end{pmatrix}
=\begin{pmatrix}N&\sum{D}\\\sum{Z}&\sum{ZD}\end{pmatrix}^{-1}
\begin{pmatrix}\sum{Y}\\\sum{ZY}\end{pmatrix}\\
\beta_1=\frac{N\sum{ZY}-\sum{Z}\sum{Y}}{N\sum{ZD}-\sum{Z}\sum{D}}=\frac{Cov(Z,Y)}{Cov(Z,D)}
$$

```{r}
z1%*%y/(z1%*%d)　　#これは正しくない。

cov(y, z1) / cov(d, z1)　#こっちが正しい
```

-   ところで、操作変数の関数も、操作変数として使えるのではなかろうか？

-   例えば、z\^2を使ってパラメータ推定できないのか。

-   $Y=X\beta+\epsilon, Cov(Y-X\beta,Z)=0$なので、

```{r}
cov(y, z1^2 / cov(d, z1^2))

cor(y-0.5*d-2*x,z1^3)

```

## GMM

例として、操作変数が３つ、内生変数が１つの場合を考える。

$\boldsymbol{Z=(1\;Z_1\;Z_2\;Z_3)}$とすると、$E\boldsymbol{(Z'(Y-X\beta))=0}$の4つの直行条件ができる。

一方でbetaは2次元なので、すべて0となるようにbetaを決めることはできないため、それらの二乗和が最小になるようにbetaを決める。

すなわち、$\frac{1}{n}\sum Z_i(Y_i-X_i\beta)$の二乗が小さくなるように決める。この4つの各成分の二乗和が最小となるようbetaを決める。これはZYをZXにOLSすることと同じなので、

$\boldsymbol{\beta=(X'ZZ'X)^{-1}X’ZZ'Y}$となる。

ここで、なんか良い感じにスケールをそろえるためにウェイトWをかける。

$\boldsymbol{\beta=(X'Z\hat{W}Z'X)^{-1}X’Z\hat{W}Z'Y}$となる。

```{r}
d_m<-tibble(rep(1,10000),d) %>% as.matrix()
z_m<-tibble(rep(1,10000),z1,z2,z3)%>% as.matrix()
solve(t(d_m)%*%z_m%*%t(z_m)%*%d_m)%*%
  t(d_m)%*%z_m%*%t(z_m)%*%y
```

### 適切なウェイトの選び方（末石5.2.3）

-   標本モーメント$g(\beta)=\frac{1}{n}\sum Z_i(Y_i-X_i\beta_1-\beta_0)$がいくつかあるうち、単純に二乗和をとって0に近づけても良いが、重要な標本モーメントがより０に近くなるほうが良さそう。

-   $w_1g_1(\beta)^2+w_2g_2(\beta)^2+w_3g_3(\beta)^2+w_4g_4(\beta)^2$を目的関数とするのはどうか。

-   重要さは、標本モーメントの分散の小ささから判断してはどうか。（モーメントの期待値はゼロなので、分散が小さいなら、ゼロに近くなってるはず）

-   またg同士の相関もあるので、分散共分散行列の逆行列をウェイトとするのがよさそう。

-   TSLSは、GMMでウェイトを$(Z'Z)^{-1}$としたものと考えられるが、線形モデルかつ不均一分散であれば、TSLSが効率的なGMMとなる。

```{r}
d_m<-tibble(rep(1,10000),d) %>% as.matrix()
z_m<-tibble(rep(1,10000),z1,z2,z3)%>% as.matrix()
zz_inv<-solve(t(z_m)%*%z_m)
solve(t(d_m)%*%z_m%*%zz_inv%*%t(z_m)%*%d_m)%*%
  t(d_m)%*%z_m%*%zz_inv%*%t(z_m)%*%y
```

### 線形モデルでない場合

Vを観測データとして、$E(g(V;\theta))=E(g(\theta))=0$のモーメント条件がある時を考える。

例として、が独立であることを想定する。

非線形GMMは、以下のブログが参考になる。

<https://ill-identified.hatenablog.com/entry/2015/03/08/201214>

※非線形モデルとは、パラメータに対して非線形であることをいう。単にX\^2とかlog(X)が入っている場合は線形モデルと考える。（D=log(X)などと変形すれば線形モデルと変わらないため）

<http://user.keio.ac.jp/~nagakura/R/R_NLOLS.pdf>

### 非線形モデルが内生性がない場合

-   まずはごく単純な例として、非線形モデルに内生性がない場合を考える。

-   この場合は、非線形の最小二乗法で推定すればOK。

```{r}
# 非線形モデルとして、Specificationを想定する。
d<-1+rnorm(10000)
y<-1/(1+exp(0.5*d+1))+rnorm(10000,sd = 0.1)
dt<-tibble(d,y)

```

-   いったん描画すると以下のようになる。

```{r}
dt %>%
ggplot()+
  geom_point(aes(y=y,x=d,color=""),alpha=0.3)+
  stat_function(fun=function(x) 1/(1+exp(0.5*x+1)))+
  scale_color_brewer(palette = "Set2")
```

非線形モデルの推定を行う（最小二乗法）

```{r}
nls(y~1/(1+exp(b0+b1*d)),
           start=list(b0=0.1,b1=1),　# 初期値を入れる。
           data= dt,
           trace=TRUE) %>%
  summary()

```

### 内生性がある場合の非線形モデル

-   内生性がある場合（誤差項と説明変数が相関している場合）には、上記の方法では一致性を持たなくなる。

```{r}
u<-rnorm(10000)
z1<-rnorm(10000)
d<-1+0.6*u+z1+rnorm(10000)
y<-1/(1+exp(0.5*d+1+0.7*u))+rnorm(10000,sd = 0.1)
       
dt<-tibble(u,d,z1,y)
dt %>%
ggplot()+
  geom_point(aes(y=y,x=d,color=""),alpha=0.3)+
  stat_function(fun=function(x) 1/(1+exp(0.5*x+1)))+
  scale_color_brewer(palette = "Set2")
```

非線形の最小二乗法で推定してみる

```{r}
nls(y~1/(1+exp(b0+b1*d)),
           start=list(b0=0.1,b1=1),　# 初期値を入れる。
           data= dt,
           trace=TRUE) %>%
  summary()
```

<!--chapter:end:03-method.Rmd-->


# メモ

Placeholder


## Bookdown関連
## Docker関連
### 参考情報

<!--chapter:end:04-literature.Rmd-->


# HTE I: Binary treatment

Placeholder


## Pre-specified hypotheses
## Data-driven hypotheses
### Via causal trees
### Via grf
#### Data-driven subgroups
#### Best linear projection
#### Assessing heterogeneity
#### Partial dependence
### 実際の活用におけるプロセス
## Further reading

<!--chapter:end:heterogeneous-treatment-effect-1.Rmd-->


# IPWや操作変数について

Placeholder


## IPW
## 操作変数的な変数を調整したときに起こるZバイアス
## 直接効果と関節効果がある場合
## 処置の結果変数は操作変数になりうるか？

<!--chapter:end:IPW.Rmd-->

